最　高　行　政　法　院　裁　定
　　　　　　　　　　　　　　　94年度裁字第00145號
上　訴　人　甲○○
被 上訴 人　行政院金融監督管理委員會
　　　　　 （承受財政部證券暨期貨管理委員會業務）
代　表　人 乙○○
上列當事人間因證券交易法事件，上訴人對於中華民國92年9月
4日臺北高等行政法院91年度訴字第3076號判決，提起上訴，本
院裁定如下：
　　主  文
上訴駁回。
上訴審訴訟費用由上訴人負擔。
　　理  由
一、按對於高等行政法院判決上訴，非以其違背法令為理由，不
    得為之，行政訴訟法第242條定有明文。是對於高等行政法
    院判決上訴，若未具體說明原判決違背何項法令、不適用或
    如何適用不當之具體情事，即非主張原判決違背法令以為上
    訴理由，其上訴不應准許。
二、上訴人係長谷生活科技股份有限公司（下稱長谷公司）之董
    事，於民國90年10月份在集中交易市場轉讓所屬公司股票2,
    600,000股，未依規定於股票轉讓前向被上訴人申報，違反
    證券交易法第22條之2第1項規定，被上訴人依同法第178條
    第1項第1款規定處上訴人新臺幣380,000元。上訴人不服，
    提起訴願，遭駁回後，向原審法院提起撤銷訴訟，經原審判
    決認無理由予以駁回。
三、上訴人上訴意旨略以：長谷公司自90年10月起，因受金融緊
    縮、股價大幅滑落，上訴人為挽救長谷公司之經營，陸續將
    持有該公司之股票借予長谷公司之控股公司即厚澤投資股份
    有限公司設質于金融機構，以補充因股價下跌，押品不足之
    差額。於增補時銀行皆表明不會隨便賣出股票，如要賣出股
    票，會事先告知，基於過去往來之良好關係，上訴人亦信以
    為真。後來股價仍持續下滑，擔保銀行於90年10月份將上訴
    人之股票出售時，均未事先告知日期，致使上訴人無從事先
    申報，此與原審判決所言「上訴人係從事商業經濟活動之人
    ，對市場股價之波動，其注意力應高於常人，故本案上訴人
    未於事前申報轉讓持股，按其情節應注意並能注意而不注意
    」之過失情節並不相符，倘僅因上訴人未申報轉讓，即認定
    上訴人有過失，那麼上訴人因不知銀行何日出售股票，勢必
    每天申報轉讓，如此將加劇造成公司股價之波動，且因天天
    申報大額轉讓持股，更讓原有心人士藉機炒作，其傷害可想
    而知，亦與證券交易法第22條之2要求董事、監察人等需於
    事先申報轉讓持股規定之立法目的有違。再者，上訴人係為
    協助公司之經營，乃犧牲個人持有公司之股僄借予厚澤公司
    ，用以補足其質借擔保品之不足，實情非得已，上訴人股票
    因出借遭斷頭，在損失無處求償之下，又被處本件鉅額罰鍰
    ，不免讓人有屋漏偏逢連夜雨之感慨，被上訴人此種不合理
    之認定，勢必無人敢為挽救企業而付出，相信此亦非當初立
    法之本意。原審判決未能審查實情，片面採信被上訴人說詞
    ，而為上訴人不利之認定，難令上訴人甘服云云，經核僅重
    複其起訴時主張無故意、過失，不應受罰及原處分違誤之理
    由。查其起訴時之主張均已經原審判決指駁不採，究竟原審
    判決違背何項法令、不適用或如何適用不當，上訴人並未具
    體指明其情事，依首開規定及說明，其上訴為不合法，應予
    駁回。
四、依行政訴訟法第249條第1項前段、第104條、民事訴訟法第
    95條、第78條，裁定如主文。
中    華    民    國    94    年    1     月   28     日
                  第五庭審判長法  官　趙　永　康
                              法  官　鄭　淑　貞
                              法  官　黃　淑　玲
                              法  官　侯　東　昇
                              法  官  林　文　舟
以  上  正  本  證  明  與  原  本  無  異
中    華    民    國    94    年    1    月    31     日
　　　　　　　　　　　　　　　書記官　莊  俊  亨
